臺灣臺中地方法院刑事判決
                                     110年度易字第1568號
公  訴  人  臺灣臺中地方檢察署檢察官
被      告  周筱倩



上列被告因公共危險案件，經檢察官聲請以簡易判決處刑（110
年度偵字第17031 號），本院沙鹿簡易庭認不宜以簡易判決處刑
（原案號：110 年度沙簡字第389 號），改以通常程序審理，判
決如下：
    主    文
周筱倩犯失火燒燬他人所有如附表編號3 至6 所示之物致生公共
危險罪，處拘役參拾日，如易科罰金，以新臺幣壹仟元折算壹日
。緩刑貳年。
    犯罪事實
一、周筱倩於民國110 年2 月23日18時01分許，在臺中市○○區
    ○○路0 段000 巷00號東北側空地，依民間習俗敬神祭祖燃
    燒紙錢祭拜後，原應注意應將燃燒之灰燼完全熄滅後始得離
    去，以防止所點燃之金紙灰燼四處飄散致引燃易燃物而釀成
    火災，竟疏未注意及此，貿然將未燃燒殆盡之金紙灰燼棄置
    該處，因而起火燃燒，燒燬如附表編號3 至6 所示停放於該
    空地之機車4 台（車號、登記車主及實際持有人均詳如附表
    所示），致生公共危險，幸經搶救後，迅速控制火勢，始未
    延及他處。
二、案經臺中市政府警察局清水分局報告臺灣臺中地方檢察署檢
    察官偵查起訴。
    理    由
一、證據能力之說明：
    ㈠本判決所引用被告以外之人於審判外之言詞或書面陳述，
      均經本院於審理時當庭直接提示而為合法調查，檢察官及
      被告周筱倩均同意作為證據（見易字卷第40頁），本院審
      酌前開證據作成或取得狀況，均無非法或不當取證之情事
      ，亦無顯不可信情況，故認為適當而均得作為證據。是前
      開證據，依刑事訴訟法第159 條之5 規定，均具有證據能
      力。
    ㈡本判決以下所引用之非供述證據，均與本案事實具有自然
      關聯性，且核屬書證、物證性質，又查無事證足認有違背
      法定程式或經偽造、變造所取得等證據排除之情事，復經
      本院依刑事訴訟法第164 條、第165 條踐行物證、書證之
      調查程序，亦堪認均有證據能力。
二、認定犯罪事實之理由及證據：
    ㈠訊據被告就上開犯罪事實坦承不諱（見易字卷第46頁），
      復經證人羅志峯、黃秉閎、蘇茂松、蔡林錦絨、趙郁欣、
      王月香、江淑娟於消防局談話或警詢時證述在卷，並有員
      警職務報告、車體損害照片、車輛詳細資料報表、被告與
      證人羅志峯、黃秉閎、蘇茂松、蔡林錦絨、王月香、江淑
      娟之和解書、證物認領保管單（具領人趙郁欣）、贓物認
      領保管單（具領人江淑娟）、臺中市政府消防局火災原因
      調查鑑定書在卷可查（見偵卷第11-12 、53-63 、65-77 
      、79-89 、91、93、97-183頁），足認被告自白與事實相
      符，自堪採信。本案事證明確，被告上揭犯行，堪以認定
      ，應依法論科。
    ㈡按刑法第173 條第1 項放火罪所稱之燒燬，係指燃燒毀損
      之義，亦即標的物已因燃燒結果喪失其效用而言（最高法
      院87年度台上字第1719號判決意旨參照）。經查，聲請意
      旨雖認附表編號1 、2 、7 所示車輛，亦因被告過失行為
      而達到燒燬之程度。然附表編號1 之車牌號碼00-0000號
      自用小貨車，受損情形為該車前側、左側、左前側保險桿
      及葉子鈑烤漆部分受燒燒熔、變形，引擎蓋內側受煙燻黑
      、左側輕微變色；附表編號2 之車牌號碼00-0000 號自用
      小貨車，受損情形為該車右側大燈及方向燈塑質燈罩受燒
      變色、局部變形，前側烤漆受燒變色，葉子板部分燒熔變
      形；附表編號7 之車牌號碼000-000 號普通重型機車，受
      損情形為車前側塑質外殼部分受燒燒熔、變形，右側方向
      燈及大燈塑質燈罩受燒燒熔局部變形、變色，泡棉座椅右
      側塑質外皮受燒燒熔、裸露泡棉，有各該車輛之車體損害
      照片附卷可查（見偵卷第155 、157 、159 、161 頁），
      尚難認已達失其效用而燒燬之程度，然此部分因與被告經
      論罪科刑之失火燒燬他人所有物致生公共危險罪間，為單
      純一罪關係，爰不另為無罪諭知，附此敘明。
    ㈢綜上所述，本案事證明確，被告上開犯行堪以認定，應依
      法論科。
三、論罪科刑：
    ㈠核被告所為，係犯刑法第175 條第3 項之失火燒燬他人所
      有如附表編號3 至6 所示之物致生公共危險罪。
    ㈡按一失火行為所燒燬之對象縱然不同，但行為僅一個，而
      應為整體的觀察，成立單純一罪（最高法院85年度台上字
      第2608號判決意旨參照）。經查，被告失火燒燬他人所有
      如附表編號3 至6 所示之物，固屬不同人所有，然依照上
      開說明，應成立單純一罪。
    ㈢爰審酌被告疏未注意用火安全，致肇生本案火災，造成公
      共危險，並對被害人之財產法益造成侵害，並考量被告行
      為之動機、過失程度、被害人所受損害情形，參以被告於
      犯罪後坦承犯行，且已與被害人趙郁欣以外之其他被害人
      均成立和解，有上開和解書存卷可佐，足認其犯後態度良
      好，兼衡其智識程度及家庭經濟狀況（見易字卷第47頁）
      等一切情狀，量處如主文所示之刑，並諭知易科罰金之折
      算標準。
    ㈣被告未曾因故意犯罪而受有期徒刑以上刑之宣告，有臺灣
      高等法院被告前案紀錄表可佐，茲考量其犯後已與大部分
      被害人均成立和解，業如前述，到庭之被害人均陳稱：同
      意給被告緩刑機會等語（見易字卷第47頁），信經此偵審
      程序後，應知所警惕，認上揭所宣告之刑以暫不執行為適
      當，爰依刑法第74條第1 項第1 款之規定，併予宣告緩刑
      2 年，以啟自新。
據上論斷，應依刑事訴訟法第452 條、第299 條第1 項前段，刑
法第175 條第3 項、第41條第1 項前段、第74條第1 項第1 款，
刑法施行法第1 條之1 第1 項，判決如主文。
本案經檢察官林清安聲請以簡易判決處刑，檢察官郭逵到庭執行
職務。
中　　華　　民　　國　 110　　年　　9 　　月　　8 　　日
                  刑事第十四庭  法  官  田雅心
以上正本證明與原本無異。
如不服本判決應於收受送達後20日內向本院提出上訴書狀，並應
敘述具體理由；其未敘述上訴之理由者，應於上訴期間屆滿後20
日內向本院補提理由書（均須按他造當事人之人數附繕本）「切
勿逕送上級法院」。
告訴人或被害人如不服判決，應備理由具狀向檢察官請求上訴，
上訴期間之計算，以檢察官收受判決正本之日起算。
　　　　                        書記官   王嘉麒
中　　華　　民　　國　　110 　年　　9 　　月　　8 　　日
【附錄論罪科刑法條】
中華民國刑法第175 條
放火燒燬前二條以外之他人所有物，致生公共危險者，處1 年以
上7 年以下有期徒刑。
放火燒燬前二條以外之自己所有物，致生公共危險者，處3 年以
下有期徒刑。
失火燒燬前二條以外之物，致生公共危險者，處拘役或9 千元以
下罰金。
【附表】
編號  車牌號碼及車種 登記車主 實際持有人 1 B8-9592自用小貨車 羅志峯  2 OM-0797自用小貨車 蘇家誼 蘇茂松(胞兄) 3 TMU-403輕型機車 黃金泉 黃秉閎(家人) 4 000-0000輕型機車 蔡林錦絨  5 SXD-555輕型機車 江淑娟  6 JBE-796普通重型機車 趙郁欣  7 NWK-009普通重型機車 王月香